---
title: "Progetto Fondamenti di Scienza dei Dati"
author: "Aurora Marzinotto"
output: ioslides_presentation
---

```{r setup, include=FALSE}
knitr::opts_chunk$set(echo = FALSE)

#librerie utilizzate
library(readr)
library(dplyr)
library(ggplot2)
library(tidyr)
library(readxl)

#dataset
criminiAnni<-read_excel("CyberCrimeTypesinUS.xlsx", sheet=1)
perditeCausate<-read_excel("CyberCrimeTypesinUS.xlsx", sheet=2)
vittimeStati<-read_excel("CyberCrimeTypesinUS.xlsx", sheet=3)
perditeStati<-read_excel("CyberCrimeTypesinUS.xlsx", sheet=4)
perditeVittimeStati<-read_excel("CyberCrimeTypesinUS.xlsx", sheet=5)
PerditeVittime2022<-read_excel("Dati2019_2022.xlsx")
```

```{css, echo=FALSE}
slides > slide{
  overflow-x: auto !important;
  overflow-y: auto !important;
  background:white;
}


h2{
    font-size: 35px;
    line-height: 65px;
    letter-spacing: -2px;
    position: relative;
    color: #6C4675;
    left: -60px;
    background-color: #e6dee7;
    padding: 8px;
    width: 112.5%;
    border-left: 5px solid #ccc;
}
```
## Come nasce il progetto
Il progetto riguardante gli attacchi hacker negli Stati Uniti tra il 2019 e il 2022 nasce per:

- interesse per questo campo
- curiosità personale

Motivi per il quale mi sono posta le seguenti domande:

- Quali stati hanno riscontrato più vittime?
- C'è una correlazione tra numero di vittime e perdite subite dagli stati?
- Quante vittime sono state colpite da attacchi informatici in quegli anni?
- Come sono cambiate le perdite inflitte tra il 2019 e il 2021?
- Come sono cambiate le cose nel 2022?


## Dataset utilizzati

Per sviluppare il progetto sono stati utilizzati i seguenti dataset:

-  <a href="https://www.kaggle.com/datasets/ijimakinsamuel/cyber-crimes-in-us-2019-2021"> Crimini informatici 19-21</a>
-  Dati2019_2022.xlsx(creato da me)

Prelevati dalle seguenti fonti:

-   Kaggle
-   IC3 (Internet Crime Complaint Center)

## Quali stati hanno riscontrato più vittime?
Osserviamo quali sono i dieci stati che hanno avuto più vittime:
```{r vittimeStati,fig.align='center'}
statiMaggiori = 
  vittimeStati %>%
  filter(between(Rank,1,10)) %>%
  select(State,Victims)

statiAbb <- strtrim(statiMaggiori$State, 3)

barplot(height = statiMaggiori$Victims, border = F,main="Numero di vittime in ogni stato", las = 2,
        names.arg = statiAbb,
        col = c("#6C4675","#B49EB8","#B49EB8","#B49EB8","#B49EB8","#B49EB8","#B49EB8","#B49EB8","#B49EB8","#B49EB8"),
         ylab="Vittime",xlab="Stato")
```

## C'è una correlazione tra numero di vittime e perdite subite dagli stati?
Possiamo osservare ora la correlazione tra numero di vittime e perdite per stato:
```{r correlazione,fig.align='center'}
vittPer = 
  perditeVittimeStati%>%
  select(States,Vittims,Losses)

ggplot(vittPer,aes(x=Losses, y=Vittims)) +
  geom_point() +
  scale_x_continuous(breaks = seq(from=0, to=1500000000, by = 250000000))+
  geom_smooth(color="#6C4675",formula = y ~ x, method = "loess") + 
  labs(
    title = "Correlazione tra il numero di vittime e le perdite inflitte",
    x = "Perdite in dollari ",
    y = "Numero di vittime",
  )

```

## Quante vittime sono state colpite da attacchi informatici in quegli anni?

```{r vittimeAnni,fig.align='center'}
somma2021 <- sum(criminiAnni$"2021")
somma2020 <- sum(criminiAnni$"2020")
somma2019 <- sum(criminiAnni$"2019")

dati <- data.frame(
  Anno = c(2019, 2020,2021),
  NumeroVittime = c(somma2019,somma2020,somma2021)
)

# Crea il grafico a dispersione
graficoDisp <- ggplot(dati, aes(x = Anno, y = NumeroVittime)) +
  geom_point(color="#8A2BE2",size=3) +
  geom_line(color="#BA55D3")+
  labs(x = "Anno", y = "Numero di Vittime", title = "Relazione tra Numero di Vittime e Anno")+
  theme_minimal()

# Mostra il grafico
print(graficoDisp)

```

## Come sono cambiate le perdite inflitte tra il 2019 e il 2021?

```{r perditeAnni,fig.align='center'}
# Trasforma il dataframe in un formato long per ggplot2
dati_perdite_long <- pivot_longer(perditeCausate, cols = c("2021", "2020","2019"), names_to = "Anno", values_to = "Perdite")

# Crea il grafico a barre raggruppato
grafico_barre <- ggplot(data = dati_perdite_long, aes(x = CrimeType, y =Perdite, fill = Anno)) +
  geom_bar(stat = "identity", position = "dodge") +
  labs(x = "Tipo Attacco", y = "Perdite in Dollari", fill = "Anno") +
  scale_x_discrete(labels = abbreviate) +  #abbrevia le etichette sull'asse x
  theme_minimal()+
  theme(axis.text.x = element_text(angle = 90, vjust = 0.5)) #ruota le etichette in verticale per migliorarne la leggibilità
grafico_barre

```
Questo aumento viene messo in risalto se osserviamo le perdite totali
```{r perditetotali,fig.align='center'}
somma2021 <- sum(perditeCausate$"2021")
somma2020 <- sum(perditeCausate$"2020")
somma2019 <- sum(perditeCausate$"2019")

dati <- data.frame(
  Anno = c(2019, 2020,2021),
  PerditeTotali = c(somma2019,somma2020,somma2021)
)

colori=c("#B49EB8","#B49EB8","#6C4675")

ggplot(dati, aes(x = PerditeTotali, y = factor(Anno)))+
  geom_bar(stat = "identity", fill = colori, width = 0.7) +
  labs(x = "Perdite Causate", y = "Anno", title = "Perdite Causate negli Anni") +
  theme_minimal() +
  scale_y_discrete(limits = rev(levels(factor(dati$Anno))))
```

## Come sono cambiate le cose nel 2022?
Presi i dati riguardanti le vittime e le perdite causate da attacchi informatici nell'ultimo anno possiamo dire che:

- Rispetto al 2021 le vittime sono:
```{r conclusioni,fig.align='center'}
vitt2022 = 
  PerditeVittime2022%>%
  filter(Anni == "2022") %>%
  select(Vittime)
print(vitt2022)
```
ciò vuol dire che sono diminuite

- Le perdite invece sono:
```{r conclusioni2,fig.align='center'}
per2022 = 
  PerditeVittime2022%>%
  filter(Anni == "2022") %>%
  select(Perdite)
print(per2022)
```
che sono invece aumentate rispetto agli anni precedenti